---
output: github_document
---

<!-- README.md is generated from README.Rmd. Please edit that file -->

```{r, include = FALSE}
knitr::opts_chunk$set(
  collapse = TRUE,
  comment = "#>",
  fig.path = "man/figures/README-",
  out.width = "100%"
)
```

<!-- badges: start -->
[![R-CMD-check](https://github.com/lkhenayfis/dbrenovaveis/workflows/R-CMD-check/badge.svg)](https://github.com/lkhenayfis/dbrenovaveis/actions)
[![test-coverage](https://github.com/lkhenayfis/dbrenovaveis/workflows/test-coverage/badge.svg)](https://github.com/lkhenayfis/dbrenovaveis/actions)
<!-- badges: end -->

# dbrenovaveis

Este pacote contem funcoes para facilitacao do acesso aos bancos de dados associados a area de 
energias renovaveis da PEM. Isto inclui acesso, escrita e resgate de informacoes acerca dos bancos
disponiveis.

## Instalacao

Este pacote ainda nao se encontra disponibilizado no CRAN, de modo que deve ser instalado 
diretamente a partir do repositorio utilizando:

```{r intro, eval = FALSE}
# Caso a biblioteca remotes nao esteja instalada, execute install.packages("remotes") primeiro
remotes::install_github("lkhenayfis/dbrenovaveis") # instalacao da versao de desenvolvimento
remotes::install_github("lkhenayfis/dbrenovaveis@*release") # instalacao da ultima versao fechada
```

## Exemplo de uso

Antes de utilizar as funcoes disponibilizadas pelo pacote, o usuario deve primeiro registrar suas
credenciais e parametros do banco a ser acessado pelos metodos apropriados.

```{r,echo=FALSE}
library(dbrenovaveis)
```

```{r,eval=FALSE}
library(dbrenovaveis)

# registrando um banco chamado "dados", hospedado num servidor chamado "servidor-de-dados", 
# acessado pela porta 1111, tageado pelo mnemonico "banco_do_jose"
registra_banco(host = "servidor-de-dados", 1111, "dados", tag = "banco_do_jose")

# registrando um usuario "jose", cuja senha de acesso ao banco "dados" e "senha_do_jose"
registra_credenciais("jose", "senha_do_jose", tag = "usuario_jose")
```

A partir deste ponto, e possivel realizar a conexao com o banco e extracao dos dados. A conexao
e feita atraves da funcao `conectabanco`, passando mnemonicos do usuario e banco registrados:

```r
conn <- conectabanco("jose", "banco_do_jose")
```

```{r,echo=FALSE}
conn <- conectabanco("lucas", "banco_meta")
```

Com a conexao feita, podemos utilizar as funcoes de extracao de dados. E possivel acessar apenas os
verificados...

```{r, results='as.is'}
verif <- getverificado(conn, "BAEBAU", "2021-01-01")
head(verif, 10)
```

previstos ...

```{r, results='as.is'}
prev <- getprevisto(conn, "BAEBAU", "2021-01-01", "D1")
head(prev, 10)
```

ou ambos combinados

```{r, results='as.is'}
dados <- getdados(conn, "BAEBAU", "2021-01-01", "D1")
head(dados, 10)
```

Ate o presente momento nao foram implementadas as funcoes de upload ao banco.
