---
output: github_document
---

<!-- README.md is generated from README.Rmd. Please edit that file -->

```{r, include = FALSE}
knitr::opts_chunk$set(
  collapse = TRUE,
  comment = "#>",
  fig.path = "man/figures/README-",
  out.width = "100%"
)
```

# dbrenovaveis

<!-- badges: start -->
[![R-CMD-check](https://github.com/lkhenayfis/dbrenovaveis/workflows/R-CMD-check/badge.svg)](https://github.com/lkhenayfis/dbrenovaveis/actions)
[![test-coverage](https://github.com/lkhenayfis/dbrenovaveis/workflows/test-coverage/badge.svg)](https://github.com/lkhenayfis/dbrenovaveis/actions)
[![codecov](https://codecov.io/gh/lkhenayfis/dbrenovaveis/graph/badge.svg?token=2E8YI878Y4)](https://codecov.io/gh/lkhenayfis/dbrenovaveis)
<!-- badges: end -->

## Visao geral

Este pacote fornece funcionalidade backend para interface com bancos localizados em um diretorio 
local ou em um bucket S3. A versao atual suporta particionamento de dados, porem apenas operacoes de
leitura estao implementadas. Criacao de novas tabelas e escrita nas existentes serao adicionadas em
versoes futuras.

## Instalacao

Este pacote ainda nao se encontra disponibilizado no CRAN, de modo que deve ser instalado 
diretamente a partir do repositorio utilizando:

```{r intro, eval = FALSE}
# Caso a biblioteca remotes nao esteja instalada, execute install.packages("remotes") primeiro
remotes::install_github("lkhenayfis/dbrenovaveis") # instalacao da versao de desenvolvimento
remotes::install_github("lkhenayfis/dbrenovaveis@*release") # instalacao da ultima versao fechada
```

## Exemplo de uso

Neste exemplo de uso sera utilizado o banco exemplo contido no pacote. Para mais informacoes sobre
como construir um banco proprio ou acessos a dados em um bucket S3, consulte a vignette e paginas de 
documentacao pertinentes.

O primeiro passo para acesso aos dados em um determinado banco e estabeler uma conexao com o mesmo. 

```{r,echo=FALSE}
library(dbrenovaveis)
```

```{r}
dir_banco_local <- system.file("extdata/cpart_parquet", package = "dbrenovaveis")
conexao <- conectamock(dir_banco_local)
```

Um `print` do objeto de conexao exibe as tabelas disponiveis, bem como suas colunas

```{r}
print(conexao)
```

A partir deste ponto e possivel acessar os dados do banco utilizando a funcao `getfromdb`

```{r}
# lendo tabela completa
dat <- getfromdb(conexao, tabela = "subbacias")
print(dat)
```

Subsets podem ser especificados no momento da leitura atraves de argumentos opcionais nomeados
homonimos das colunas na tabela

```{r}
dat <- getfromdb(conexao, tabela = "subbacias", codigo = c("AVERMELHA", "BAIXOIG"))
print(dat)
```